【裁判字號】    95,易,236
【裁判日期】    950518
【裁判案由】    竊盜
【裁判全文】
臺灣彰化地方法院刑事判決               95年度易字第236號
公  訴  人  臺灣彰化地方法院檢察署檢察官
被      告  甲○○
                      27號
                    現另案在臺灣彰化監獄彰化分監執行中
上列被告因竊盜案件，經檢察官提起公訴（九十五年度偵字第七
六四號），被告於準備程序中就被訴事實為有罪之陳述，經告知
簡式審判程序之旨，並聽取公訴人、被告之意見後，本院合議庭
裁定由受命法官獨任進行簡式審判程序，判決如下：
    主  文
甲○○共同攜帶兇器、毀壞安全設備竊盜，處有期徒刑捌月。
    事  實
一、甲○○前因竊盜案件，經本院以九十四年度易字第三三七號
    判處有期徒刑六月，再經臺灣高等法院臺中分院於民國九十
    四年八月九日以九十四年度上易字第七六一號駁回上訴而確
    定，並於九十五年一月十四日送監執行，現仍在臺灣彰化監
    獄彰化分監執行中（不構成累犯）。復與真實姓名年籍不詳
    、綽號「小裕」之成年男子基於意圖為自己不法所有之竊盜
    犯意聯絡，於九十五年一月十四日凌晨二時許，由綽號「小
    裕」之成年男子駕駛車牌號碼不詳之自用小客車搭載甲○○
    ，至乙○○位在彰化縣埤頭鄉○○村○○路一八四巷三六之
    三號旁、夜間無人居住之倉庫（無故侵入建築物部分未據告
    訴），由甲○○在車上把風，綽號「小裕」之成年男子則自
    倉庫旁拾取客觀上具有危險性而可供為兇器使用之鐵條一支
    ，破壞附加在倉庫大門上屬於安全設備之門鎖後，甲○○隨
    即下車與「小裕」進入該倉庫內，竊取乙○○所有之青蔥二
    十三把（價值約新臺幣五千七百五十元），並合力搬運至前
    開自用小客車上，隨即載往彰化縣溪湖鎮○○街之溪湖果菜
    市場變賣。嗣於同日凌晨三時許，為乙○○在溪湖果菜市場
    上址內發現，並報警處理，旋經警當場查獲，並扣得青蔥二
    十三把（經警發還乙○○）。
二、案經乙○○訴由彰化縣警察局溪湖分局報告臺灣彰化地方法
    院檢察署檢察官偵查起訴。
    理  由
一、按除被告所犯為死刑、無期徒刑、最輕本刑為三年以上有期
    徒刑之罪或高等法院管轄第一審案件者外，於刑事訴訟法第
    二百七十三條第一項程序進行中，被告先就被訴事實為有罪
    之陳述時，審判長得告知被告簡式審判程序之旨，並聽取當
    事人、代理人、辯護人及輔佐人之意見後，裁定進行簡式審
    判程序；除簡式審判程序及簡易程序案件外，第一審應行合
    議審判；刑事訴訟法第二百七十三條之一第一項、第二百八
    十四條之一分別定有明文。本件被告甲○○所犯係死刑、無
    期徒刑、最輕本刑為三年以上有期徒刑或高等法院管轄第一
    審案件以外之罪，且於本院行準備程序時就被訴事實為有罪
    之陳述，經受命法官告知簡式審判程序之旨，並聽取公訴人
    、被告之意見後，本院合議庭認無不得或不宜改依簡式審判
    程序進行之處，經評議結果，裁定改由受命法官獨任行簡式
    審判程序，合先敘明。
二、上開事實，業據被告甲○○坦承不諱，核與證人即被害人乙
    ○○於警詢、本院審理時證述之情節相符，復有扣案物品目
    錄表、贓物認領保管單各一紙、照片三幀在卷可稽，足徵被
    告之自白確與事實相符。本件事證明確，被告竊盜之犯行，
    應堪認定。
三、按刑法第三百二十一條第一項第三款之攜帶兇器竊盜罪，係
    以行為人攜帶兇器竊盜為其加重條件，此所謂兇器，其種類
    並無限制，凡客觀上足以對人之生命、身體、安全構成威脅
    ，具有危險性之兇器均屬之，且祇須行竊時攜帶此種具有危
    險性之兇器為已足，並不以攜帶之初有行兇之意圖為必要（
    最高法院七十九年臺上字第五二五三號判例意旨可資參照）
    。又所謂「攜帶兇器」，只須行竊時攜帶具有危險性之物即
    為已足，並不以將該兇器自他地攜往行竊地為必要，亦即不
    論其係於未行竊前即攜帶持有或在竊盜現場臨時拾取持用，
    亦不問該兇器為何人所有均屬之。本件共同正犯綽號「小裕
    」之成年男子在竊盜現場拾取而持以竊盜所用之鐵條一支雖
    未扣案，然該鐵條既得以破壞門鎖，可見質地甚為堅硬，客
    觀上自足以對他人之生命、身體、安全構成威脅，具有危險
    性，為刑法第三百二十一條第一項第三款所稱之兇器無疑。
    次按毀壞門鎖行竊，自應論以刑法第三百二十一條第一項第
    二款之毀壞安全設備竊盜罪，但此處所謂門鎖，係指附加於
    門上之鎖而言，至於毀壞構成門之一部之鎖（如司畢靈鎖）
    ，則應認為毀壞門扇之加重竊盜罪（最高法院七十四年度臺
    上字第二四三號判決意旨參照）。本件共同正犯綽號「小裕
    」之成年男子所破壞之倉庫門鎖，係附加在倉庫大門上之門
    鎖，應屬安全設備。核被告所為，係犯刑法第三百二十一條
    第一項第二款、第三款之攜帶兇器、毀壞安全設備竊盜罪。
    公訴人雖認被告所為係犯刑法第三百二十一條第一項第二款
    之毀壞安全設備竊盜罪，起訴法條容有未洽，然此僅係加重
    條件之增加，尚無庸變更起訴法條，併此敘明。被告與共同
    正犯綽號「小裕」之成年男子間，具有犯意聯絡及行為分擔
    ，為共同正犯。爰審酌被告前因竊盜案件，甫經本院以九十
    四年度易字第三三七號判處有期徒刑六月，經臺灣高等法院
    臺中分院於九十四年八月九日以九十四年度上易字第七六一
    號駁回上訴而確定，此有臺灣彰化地方法院檢察署刑案資料
    查註紀錄表及臺灣高等法院被告全國前案紀錄表各一份在卷
    可考，竟猶再犯本件竊盜案件，顯然不知悔改，及被告犯罪
    之動機、目的、手段、竊得物品價值不高、被害人所生危害
    尚屬輕微，暨犯罪後坦承犯行，態度尚屬良好等一切情狀，
    量處如主文所示之刑。另共同正犯綽號「小裕」之成年男子
    持犯本件竊盜所用之鐵條一支，係於竊盜現場所拾取，並非
    綽號「小裕」之成年男子或被告所有之物，此經被告陳明在
    卷，復無其他事證足認確屬其等所有，自不得宣告沒收，附
    此敘明。
據上論斷，應依刑事訴訟法第二百七十三條之一第一項、第二百
九十九條第一項前段，刑法第二十八條、第三百二十一條第一項
第二款、第三款，判決如主文。
中    華    民    國    95    年    5     月    18    日
                  刑事第二庭    法  官  鄭舜元
以上正本證明與原本無異。
如不服本判決，應於判決送達後10日內，向本院提出上訴狀（須
附繕本）。
告訴人或被害人對於判決如有不服具備理由請求檢察官上訴者，
其上訴期間之計算係以檢察官收受判決正本之日期為準。
中    華    民    國    95    年    5     月    18    日
                                書記官  呂雅惠
附錄本案論罪科刑法條全文：
刑法第321條
犯竊盜罪而有左列情形之一者，處6月以上、5年以下有期徒刑：
一  於夜間侵入住宅或有人居住之建築物、船艦或
    隱匿其內而犯之者。
二  毀越門扇、牆垣或其他安全設備而犯之者。
三  攜帶兇器而犯之者。
四  結夥三人以上而犯之者。
五  乘火災、水災或其他災害之際而犯之者。
六  在車站或埠頭而犯之者。
前項之未遂犯罰之。


司法院資訊處製作；財團法人民間司法改革基金會備份。
